# 5 Sélection de variables

## 5.4 Le package VSURF

```{r vsurfLoad}
library(VSURF)
data("toys")

```{r vsurfToysglob}
set.seed(3101318)
vsurfToys <- VSURF(toys$x, toys$y, mtry = 100)

```{r vsurfToysSumm}
summary(vsurfToys)

```{r vsurfToysPlot, fig.cap="Illustration of the results of VSURF applied on toys data"}
plot(vsurfToys)

```{r vsurfThres}
set.seed(3101318)
vsurfThresToys <- VSURF_thres(toys$x, toys$y, mtry = 100)

```{r vsurfThresVarsel}
vsurfThresToys$varselect.thres

```{r vsurfToysPlotThres, fig.cap="(ref:titrevsurfToysPlotThres)"}
plot(vsurfToys, step = "thres", imp.mean = FALSE, ylim = c(0, 2e-4))

```{r vsurfInterp}
vsurfInterpToys <- VSURF_interp(toys$x, toys$y, vars = vsurfThresToys$varselect.thres)

```{r vsurfInterpRes}
vsurfInterpToys$varselect.interp

```{r vsurfPred}
vsurfPredToys <- VSURF_pred(toys$x, toys$y, err.interp = vsurfInterpToys$err.interp, varselect.interp = vsurfInterpToys$varselect.interp)

```{r vsurfPredRes}
vsurfPredToys$varselect.pred

```{r vsurfSpamCode}
set.seed(923321, kind = "L'Ecuyer-CMRG")
vsurfSpam <- VSURF(type~., spamApp, parallel = TRUE, ncores = 3,
                   clusterType = "FORK")

```{r vsurfSpamRes, fig.cap="Résultats de `VSURF`, données `spam`."}
summary(vsurfSpam)
plot(vsurfSpam)
colnames(spamApp[vsurfSpam$varselect.interp])
colnames(spamApp[vsurfSpam$varselect.pred])

```{r vsurfSpamContinued}
vsurfSpam$mean.jump

```{r vsurfSpamTuneCode}
set.seed(945834)
vsurfSpamPred <- VSURF_pred(type~., spamApp, nmj = 15,
  err.interp = vsurfSpam$err.interp,
  varselect.interp = vsurfSpam$varselect.interp)

```{r vsurfSpamTuneRes}
colnames(spamApp[vsurfSpamPred$varselect.pred])
```

## 5.5 Réglage des paramètres pour la sélection

```{r vsurfStump}
vsurfToysStump <- VSURF(toys$x, toys$y, mtry = 100, maxnodes = 2)
summary(vsurfToysStump)
vsurfToysStump$varselect.interp
vsurfToysStump$varselect.pred

```{r vsurfThresTuned}
vsurfThresToysTuned <- tune(vsurfThresToys, nmin = 3)
vsurfThresToysTuned$varselect.thres

```{r vsurfInterTuned}
vsurfInterpToysTuned <- tune(vsurfInterpToys, nsd = 5)
vsurfInterpToysTuned$varselect.interp

```{r vsurfPredTuned}
vsurfPredToysTuned <- VSURF_pred(toys$x, toys$y,
    err.interp = vsurfInterpToys$err.interp, 
    varselect.interp = vsurfInterpToys$varselect.interp,
    nmj = 3)
vsurfPredToysTuned$varselect.pred
```

## 5.6 Exemples

### 5.6.1 Prédire la concentration d’ozone

```{r vsurfOzLoad}
library(VSURF)
data("Ozone", package = "mlbench")

```{r vsurfOzCode}
set.seed(303601)
OzVSURF <- VSURF(V4 ~ ., data = Ozone, na.action = na.omit)

```{r vsurfOzRes, fig.cap="Résultats de `VSURF`, données `Ozone`."}
summary(OzVSURF)
plot(OzVSURF, var.names = TRUE)

```{r vsurfOzVarThres}
number <- c(1:3, 5:13)
number[OzVSURF$varselect.thres]

```{r vsurfOzVarInterp}
number[OzVSURF$varselect.interp]

```{r vsurfOzVarPred}
number[OzVSURF$varselect.pred]
```

### 5.6.2 Analyser des données génomiques

```{r vsurfVac18Load}
library(VSURF)
data("vac18", package = "mixOmics")
geneExpr <- vac18$genes
stimu <- vac18$stimulation

```{r vsurfVac18seqCode}
set.seed(481933)
vacVSURF <- VSURF(x = geneExpr, y = stimu)

```{r vsurfVac18seqRes, fig.cap="Graphiques illustrant les résultats de `VSURF()`, données `Vac18`."}
summary(vacVSURF)
plot(vacVSURF)

```{r vsurfVac18probeSelPred}
probeSelPred <- colnames(geneExpr)[vacVSURF$varselect.pred]
probeSelPred

```{r vsurfVac18Code}
set.seed(627408, kind = "L'Ecuyer-CMRG")
vacVSURFpara <- VSURF(x = geneExpr, y = stimu, parallel = TRUE, ncores = 3,
                  clusterType = "FORK")

```{r vsurfVac18Res}
summary(vacVSURFpara)
```

